Inventaris van het archief van Oorlogsonderscheidingen voor het Koopvaardij- en Luchtvaartpersoneel, 1940-1975
Nationaal Archief, Den Haag
- DE UITREIKING VAN DAPPERHEIDS-ONDERSCHEIDINGEN., B
  - HET ARCHIEF VAN SCHEEPVAARTZAKEN UIT LONDEN, 1940-1946, B.1
    - Koninklijke onderscheidingen., 6.
      - Dossiers inzake de voordrachten aan en de toekenningen door Hare Majesteit de Koningin van Koninklijke onderscheidingen voor bedreven daden van heldhaftigheid., 1940 - 1950; 65-209; 145 omslagen.
        - De gezagvoerder en een opvarende van het s.s. 'BERKEL'. sept. - nov. '41, 115
        - De gezagvoerder en 2 opvarenden van het s.s. 'HONTESTROOM'. okt. '41 - sept. '42, 116
        - De gezagvoerder en 4 opvarenden van het m.s. 'FRANS HALS'. dec. '42 - aug. '43, 117
        - Een opvarende van de sleepboot 'HECTOR'. november '41, 118
        - Een opvarende van het m.s. 'WOENSDRECHT'. november '41, 119
        - Een opvarende van een Britse loodsmotorsloep voor het redden van de opvarenden van het m.s. 'PRINSES JULIANA'. nov. '41 - maart ', 120
        - Tien opvarenden van het s.s. 'COSTA RICA'. nov. '41 - okt..'4., 121
        - De gezagvoerder en een opvarende van het s.s. 'ARUNDO'. nov. '41 - okt. '4, 122
          Zie ook het archief van de Inspecteur van de Scheepvaart in buitengewone dienst, inventaris no. 140.
        - Een opvarende van het s.s. 'SURINAME'. okt. '41 - jan. '4, 123
          Zie ook inventaris no. 109.
        - De gezagvoerder van het s.s. 'WANGI-WANGI'. dec. '41 - jan. '4 jan. - febr. '46, 124
        - De gezagvoerder van het s.s. 'EIBERGEN'. nov. '41 - Jan. '4, 125
        - De gezagvoerder en 2 opvarenden van het m.s. 'TILLY'. dec. '41 - jan. '4, 126
        - De gezagvoerder en 11 opvarenden van het s.s. ''PENNLAND'. maart - sept. '42, 127
        - De gezagvoerder van het m.s. 'KAMPAR'. april - mei '42, 128
          Zie ook inventaris no. 133.
        - Een opvarende van het m.s. 'ALMKERK'. april '42, 129
        - Een opvarende van het m.s. 'TUVA'. april - nov. '42, 130
        - Zeven gezagvoerders en 2 opvarenden van diverse Nederlandse koopvaardij-schepen wegens hun optreden tijdens de Japanse invasie en de evacuatie van Tjilatjap. April - nov. '42, 131
        - De gezagvoerder en 5 opvarenden van het m.s. 'AAGTEKERK'. mei '42 - maart '45, 132
          Het.betreft hier twee verschillende vijandelijke acties tegen dit schip; zie ook inventaris no. 703.
        - De gezagvoerder en 2 opvarenden van het s.s. 'PATRAS'. mei '41 - okt. '43, 133
          Zie ook inventaris no. 128.
        - Leden van het Britse personeel van de Surrey Commercial Docks te Londen. nov. '41 - juni '43, 134
        - De gezagvoerder en 2 opvarenden van het s.s. 'WILHELMINA'. febr. '42 - mei '43, 135
        - De gezagvoerder en 3 opvarenden van het s.s. 'ACHILLES'. april '42 - juni '43, 136
        - De gezagvoerder en 2 opvarenden van het m.s. 'CORILLA'. aug. - sept. '42, 137
        - De gezagvoerder van het m.s. 'JAN BRONS' aug. - okt. '42, 138
        - Een opvarende van het s.s. 'CRIJNSSEN'. juli '42 - sept. '45, 139
        - De gezagvoerder en een opvarende van het s.s. 'ZAANDAM' alsmede een ministerieel schrijven van erkentelijkheid voor 2 opvarenden van dit schip. febr. '42 - juli '44, 140
          Het betreft hier twee verschillende vijandelijke acties tegen dit schip.
        - De gezagvoerder en 4 opvarenden van het m.s. 'NAUTILUS'. sept. '42 - jan. '43, 141
        - De gezagvoerder en 3 opvarenden van het m.s. 'TANIMBAR'. sept. '42 - juni '43, 142
        - De gezagvoerder van het m.s. 'WILJA'. sept. - okt. '42, 143
        - De gezagvoerder van het m.s. 'DOGGERSBANK'. okt. - nov. M2, 144
        - De gezagvoerder van het m.s. 'ANTONIA'. okt. '42 - jan. '43, 145
        - De gezagvoerder van het m.s. 'ALIOTH'. okt. - nov. '42, 146
        - De gezagvoerder van het m.s. 'MERULA' alsmede een ministerieel schrijven van erkentelijkheid voor 3 opvarenden van dat schip. sept. '42 - juni ', 147
          Hierin ook gegevens over het s.s. 'PLANCIUS' en het m.s. 'PHRONTIS'.
        - De gezagvoerder van het m.s. 'VAN DER CAPELLEN'. okt. '42 - mei '43, 148
        - De gezagvoerder van het s.s. 'BOERO'. sept. '42 - juni ', 149
        - Twee opvarenden van het s.s. 'AMSTELKERK'. maart - juni '43, 150
        - De gezagvoerder en 14 opvarenden van het s.s. 'PIETER DE HOOGH'. nov. '42 - aug. '4, 151
        - De gezagvoerder en 15 opvarenden van het m.s. 'ONDINA'., 152
          Zie ook inventaris no. 704.
        - Een opvarende van het m.s. 'BRASTAGI'. nov. '42 - mei '45, 153
        - De gezagvoerder en 8 opvarenden van het s.s. 'PAULUS POTTER'. dec. '42 - maart ', 154
        - De gezagvoerder en 16 opvarenden van het m.s. 'MARNIX VAN ST.ALDEGONDE'. dec. '42 - sept. '43, 155
        - De gezagvoerder en 6 opvarenden van het m.s. 'FRANS HALS'. mei '43 - jan. '46, 156
        - Drie opvarenden van het s.s. 'WILLEMSPLEIN'. maart - aug. '43, 157
        - De gezagvoerder en 3 opvarenden van het m.s. 'DEMPO'. maart '43 - sept., 158
        - De gezagvoerder en 4 opvarenden van het m.s. 'TIBA'. maart - juli '43, 159
        - De gezagvoerder en een opvarende van het s.s. 'GAROET'. april - juni '43, 160
        - De gezagvoerder en een opvarende van het s.s. 'REGGESTROOM'. mei - aug. '43, 161
          Het betreft hier twee verschillende acties van/tegen dit schip.
        - De gezagvoerder van de sleepboot 'SCHELDE'. mei - juni '43, 162
        - De gezagvoerder en 3 opvarenden van het m.s. 'JANSSENS'. april '43 - aug. '44, 163
          Zie ook inventaris no. 205.
        - De gezagvoerder van het m.s. 'NIGERSTROOM'. mei - aug. '43, 164
        - De gezagvoerder en 3 opvarenden van het m.s. 'WOENSDRECHT. mei - sept. '43, 165
        - De gezagvoerder en 3 opvarenden van het m.s. 'REMBRANDT'. mei - okt. '43, 166
        - De gezagvoerder en een opvarende van het m.s. 'BALIK-PAPAN'. mei '43 - juni '44, 167
        - De gezagvoerder en 15 opvarenden van het m.s. 'MADOERA'. juli '43 - april '44, april '47, 168
        - De gezagvoerder van het s.s. 'VAN SPILBERGEN'. juli '43 - okt. '44, 169
        - De gezagvoerder en 4 opvarenden van het s.s. 'POLYDORUS'. juli '43 - april '44, 170
        - De gezagvoerder van de Britse sleepboot 'EMPIRE MEADOW' voor de verleende assistentie aan het m.s. 'COEN'. mei '43 - febr. '44, 171
        - De gezagvoerder en 2 opvarenden van het s.s. 'ZAAN'. aug. - nov. '43, 172
        - De gezagvoerder van het m.s. 'ABBEKERK'. aug. - nov. '43, 173
        - Stukken inzake de toekenning van de Orde van Oranje Nassau met de Zwaarden aan het Nederlandse personeel van het onder Britse vlag varende m.s. 'KONINGIN EMMA'. aug. - okt. '43, 174
          Een naamlijst der gedecoreerden werd aan dit dossier toegevoegd.
        - De gezagvoerder en 3 opvarenden van het s.s. 'VAN HEEMSKERK'. sept. - okt. '43, 175
        - De gezagvoerder en 3 opvarenden van het s.s. 'MEROPE' alsmede een ministerieel schrijven van erkentelijkheid voor het machinekamer-personeel van dit schip. sept. '43 - maart ', 176
        - De gezagvoerder van het s.s. 'NIEUW ZEELAND'. sept .- dec. '43, 177
        - De gezagvoerder en 10 opvarenden van het m.s. 'TIBA'. sept. '45 - febr. '4, 178
          Origineel dossier niet aanwezig; bundel samengesteld uit aangetroffen doublures.
        - De gezagvoerder van het s.s. 'EXPORT'. sept. - okt. '43, 179
        - De gezagvoerder van het m.s. 'PHRONTIS'. sept. - nov. '43, 180
          Zie ook inventaris no. 147.
        - Een opvarende van het s.s. 'ITTERSUM'. okt. '43 - jan. '44, 181
        - De gezagvoerder van het m.s. 'VAN HEUTSZ'. okt. '43 - jan. '44, 182
        - De gezagvoerder van het m.s. 'SAROENA' alsmede een ministerieel schrijven van erkentelijkheid voor 5 opvarenden van dit schip. okt. '43 - jan. '44, 183
        - Een opvarende van het m.s. 'PRINS WILLEM III'. okt. '43 - jan. '44, 184
        - De gezagvoerder en 2 opvarenden van het m.s. 'MIJER' en de Loods 1e klasse te Emmahaven (Sumatra). mei '43 - jan. '44, 185
        - De gezagvoerder en 3 opvarenden van het m.s. 'ALPHARD' alsmede een ministerieel schrijven van erkentelijkheid voor 2 andere opvarenden van dit schip. okt. '43 - febr. '4, 186
        - De gezagvoerder en 2 opvarenden van de sleepboot 'HUDSON'. nov. '43 - maart '4, 187
        - De gezagvoerder van de sleepboot 'ZWARTE ZEE'. nov. '43 - febr. '4, 188
        - Drie opvarenden van de sleepboot 'DEXTEROUS'. dec. '43 - jan. '45, 189
        - Vijf opvarenden van het m.s. 'MARNIX VAN ST. ALDEGONDE' alsmede een ministrieel schrijven van erkentelijkheid voor de gezagvoerder van dit schip. maart '44 - april ', 190
        - Twee opvarenden van het m.s. 'AGATHA' alsmede een ministrieel schrijven van erkentelijkheid voor de gezagvoerder van dit schip. april '44, 191
        - De gezagvoerder en 3 opvarenden van het s.s. 'BUSSUM'. mei '44 - juni '45, 192
        - De gezagvoerder en een opvarende van het m.s. 'ERINNA' alsmede een ministerieel schrijven van erkentelijkheid voor de gezagvoerder van dit schip. mei - nov. '44, 193
        - De gezagvoerder en 2 opvarenden van het m.s. 'RUYS'. mei '44 - mei '45, 194
        - De gezagvoerder en 13 opvarenden van het s.s. 'TITUS'. mei - nov. '44, 195
        - De gezagvoerder van het m.s. 'MACOMA'. juli - aug. '44, 196
        - De gezagvoerder en 6 opvarenden van het s.s. 'TJISALAK'. juli '44 - sept., 197
        - De gezagyoerder en 2 opvarenden van het s.s. 'PIETER DE HOOGH'. aug. - okt. '44, maart - april '46, 198
        - De gezagvoerder en 3 opvarenden van het m.s. 'ACTINIA'. aug. dec. '44, 199
        - Twee opvarenden van het m.s. 'TEGELBERG'. aug. - sept. '44, sept. '47, Jan. '48, 200
        - De gezagvoerder en 4 opvarenden van het s.s. 'ODYSSEUS'. nov. '44 - Jan. '45, 201
        - Een opvarende van het m.s. 'OLIVIA'. jan. - april '45, 202
        - De gezagvoerder en 3 opvarenden van het s.s. 'GENERAAL VAN DER HEYDEN'. jan. - juli '45, 203
        - De gezagvoerder en 2 opvarenden van het m.s. 'TROMP'. febr. - juli '45, 204
        - De gezagvoerder en 7 opvarenden van het s.s. "JANSSENS'. maart - aug. '45, 205
          Zie ook inventaris no's. 163 en 740.
        - De gezagvoerder en 2 opvarenden van het m.s. 'TJISADANE'. sept. - nov. '45, 206
        - Een opvarende van het s.s. 'BREEDIJK'. sept. - dec. '43' okt. '43 - maart '44, 207
        - De gezagvoerder en 9 opvarenden van het m.s. 'ERINNA'. okt. '43 - maar '44, 208
        - De gezagvoerder en 2 opvarenden van het m.s. 'ERINNA'. november '44, 209
      - Ingekomen verzoek van J. Fenenga, gezagvoerder van het s.s. 'ZUYDERBURGH', om in aanmerking te komen voor toekenning van het Kruis van Verdienste wegens langdurige en trouwe dienst. Verzoek afgewezen., nov. '44 - maart '45; 210; 1 omslag.
      - Ingekomen voorstel van de C.O.K. om kapitein Tj. Kuyper voor te dragen voor de toekenning van het Kruis van Verdienste wegens langdurige en trouwe dienst., november '43; 211; 1 stuk.
      - Dossiers inzake de voordrachten aan en de toekenningen door Hare Majesteit de Koningin van het Kruis van Verdienste aan gezagvoerders ter koopvaardij voor bewezen langdurige en trouwe dienst in oorlogstijd., mei '43 - okt. '45; 212-244; 33 omslagen.
        - Kapitein W.Lolkema., 212
        - Kapitein J.Holstein., 213
        - Kapitein J.Witte., 214
        - Acht gezagvoerders ter koopvaardij., 215
        - Kapitein P.de Jong., 216
        - Kapitein G.J.Guttig., 217
        - Kapitein K.C.Dekker., 218
        - Kapitein J.Hardeman., 219
        - Kapitein A.Verhoef., 220
        - Kapitein W.Kaspers., 221
        - Kapitein K.J.van der Laan., 222
        - Kapitein J.J.Smit., 223
        - Kapitein L.H.Mager., 224
        - Kapitein E.H.van der Veen., 225
        - Kapitein P.de Heer., 226
        - Kapitein J.van Berkel., 227
        - Kapitein J.Klinge., 228
        - Kapitein D.de Gans., 229
        - Kapitein C.H.P.Coster., 230
        - Kapitein A.Dekema., 231
        - Kapitein A.Schaap., 232
        - Kapitein D.J.Boog., 233
        - Kapitein W.G.de Neef., 234
        - Kapitein P.A.J.Prinsen., 235
        - Kapitein J.D.A.Jansen., 236
        - Kapitein W.Visser., 237
        - Kapitein K.Visser., 238
        - Vijftien gezagvoerders ter koopvaardij., 239
        - Vier gezagvoerders ter koopvaardij., 240
        - Vijftien gezagvoerders ter koopvaardij., 241
        - Zeven gezagvoerders ter koopvaardij., 242
        - Negen gezagvoerders ter koopvaardij., 243
        - Acht gezagvoerders ter koopvaardij, 244
          Zie ook inventaris no. 723.
      - Koninklijke Besluiten houdende de toekenning van het Kruis van Verdienste aan de gezagvoerders T.C.van Gelder en A.H.Helsdingen voor bewezen langdurige en trouwe dienst in oorlogstijd. Authentieke afschriften., febr. - maart '44; 245; 2 stukken.
      - Stukken inzake de op voordracht van de Ininisters van Oorlog en van Marine toegekende Koninklijke onderscheidingen aan zes leden van het koopvaardijpersoneel., juli '43 - sept. '44; 246; 1 omslag.
      - Stukken inzake de op voordracht van de minister van Oorlog toegekende Koninklijke onderscheiding aan vier bij de N.S.H.C. ingedeelde personen voor hun succesvolle ontsnapping uit het bezette gebied., maart - juli '43; 247; 1 omslag
      - Dossiers inzake de voordrachten aan en de benoemingen door Hare Majesteit de Koningin in de Orde van OranjeNassau van personen die belangrijke diensten aan de Nederlandse zaak hebben bewezen., aug. '42 - febr. '45; 248-252; 5 omslagen.
        - Commodore G.J.Barendse, gezagvoerder van het s.s. 'NIEUW AMSTERDAM', Officier., 248
        - De Britse onderdaan Oscar Siemssen, Officier., 249
        - De Australische Lieutenant Colonel D.G.Galbraith, officier van gezondheid aan boord van het m.s. 'ORANJE', Commandeur., 250
        - De Amerikaanse onderdaan mejuffrouw Nellie van der Meulen, Ridder., 251
        - De heer A.A.J.Haman, Hoofdwerktuigkundige aan boord van het s.s. 'NIEIW AMSTERDAM', Ridder., 252
      - Stukken betreffende de omwisseling van het Bronzen Kruis met Eervolle Vermelding tegen de Bronzen Leeuw., maart - okt. '45; 253; 1 omslag.
      - Stukken betreffende het ontnemen van toegekende Koninklijke onderscheidingen wegens wangedrag. sept., '42 - juni '4; 254; 1 omslag.
    - Bijzondere onderscheidingen., 7.
      - Dossiers inzake voorstellen van de C.O.K. aan de minister tot het doen uitgaan van een ministerieel schrijven van erkentelijkheid wegens beleidvol optreden en/of loffelijk gedrag., febr. '41 - sept. '; 255-275; 21 omslagen.
        - De gezagvoerder van het Britse m.s. 'ROTHLEY'., 255
        - De gezagvoerder en opvarenden van het s.s. 'MARS'., 256
        - De gezagvoerder van het s.s. 'NEREUS'., 257
        - De gezagvoerder en 3 opvarenden van het m.s. 'ROTULA'., 258
        - Zeven opvarenden van het s.s. 'TRITON'., 259
        - De gezagvoerder van het Panamese s.s. 'STANVAC MANILA'., 260
        - De gezagvoerder van het Noorse s.s. 'THORE HAPTEN'., 261
        - De gezagvoerders van de s.s. 'TITUS' en 'MARS'., 262
        - De gezagvoerder en opvarenden van het s.s. 'TALISSE'., 263
        - Twee opvarenden van het s.s. 'BALINGKAR'., 264
        - Vier opvarenden van het s.s. 'AMSTELKERK'., 265
        - De gezagvoerder en opvarenden van het s.s. 'ZUIDERKERK'., 266
        - De Britse miss Norah Brown, passagiere op het s.s. 'ALPHACCA'., 267
        - Zes opvarenden van het s.s. 'LISETA'., 268
          Zie ook het archief van de Buitengewone Raad voor de Scheepvaart, inventaris no. 157.
        - Twee opvarenden van het s.s. 'SAWAHLOENTO'., 269
        - De gezagvoerder en opvarenden van het m.s.'OVULA'., 270
        - Commander A.B. Clarke R.N., D.E.M.S.-officer te Durban., 271
        - De gezagvoerder en 6 opvarenden van het s.s. 'TRITON'., 272
        - De gezagvoerder van het s.s. 'KARSIK' en eerder van het s.s. 'BANTAM'., 273
        - De gezagvoerder en opvarenden van het s.s. 'PARKLAAN'., 274
        - Twee opvarenden van de sleepboot 'AMSTERDAM'., 275
      - Dossier inzake de toekenning en uitreiking aan kapitein A.Romijn van een door de te Cardiff wonende heer A.Groenenberg uitgeloofde zilveren beker., okt. '44 - febr. '46; 276; 1 omslag.
      - Stukken inzake de toekenning van het insigne 'Voor maatschappelijk werk' van het Rode Kruis aan mevrouw M. Struycken-Maas Geesteranus te Alexandrië., dec. '44 - febr. '45; 277; 1 omslag.
    - Diversen., 8.
      - Stukken inzake de door de minister aan de opvarenden van het s.s. 'MECKLENBURG'betoonde waardering in verband met hun deelname aan de invasie in Normandië., juli - aug. '44; 278; 1 omslag.
      - Stukken inzake de instelling van een commissie, waarin de aangelegenheid van het decoreren van Britse onderdanen, na het vertrek van de Nederlandse regering uit Londen, zal worden besproken en het aanwijzen van de heer D.Rahusen als lid van die commissie namens de minister van Scheepvaart en Visserij., november '44; 279; 3 stukken.
        Zie ook inventaris no's. 286 -290.
      - Ingekomen circulaire van de heer D. Rahusen houdende het verzoek om opgave van de namen van Britse onderdanen die voor een decoratie in aanmerking zouden kunnen komen. Gestencild., januari '45; 280; 1 stuk.
      - Correspondentie met de minister van Buitenlandse Zaken inzake de wenselijkheid de commissieleden in plaats van te Londen in 's-Gravenhage te laten vergaderen., juli '45; 281; 2 stukken.
  - HET ARCHIEF VAN HET MINISTERIE VAN WATERSTAAT TE LONDEN, 1940-1945, B.2
    - Algemene regelingen., 1.
      - Correspondentie tussen de ministers van Waterstaat en van Algemene Zaken en ingekomen brieven van de Commissie Militaire Onderscheidingen en de minister van Marine inzake de te volgen procedure bij het voordragen van K.L.M.-personeel voor toekenning van het Vliegerkruis., dec. '42 - febr. 43; 282; 1 omslag.
      - Koninklijke Besluiten van 11 maart 1943, no's 1 en 2, houdende de besluiten om versierselen behorende bij een Koninklijke onderscheiding op rijkskosten aan betrokkenen te verstrekken. Authentieke afschriften., maart '43; 283; 2 stukken.
    - Koninklijke onderscheidingen., 2.
      - Dossier inzake de voordracht aan en de toekenning door Hare Majesteit de Koningin van het Vliegerkruis aan de bemanning van het K.L.M.-vliegtuig PH-ALI, de heren G. Alsem, L. Dik en Th.M.J. Verhoeven., nov. - dec. '42; 284; 1 omslag.
      - Dossier inzake de voordracht aan en de toekenning door Hare Nfejesteit de Koningin van het Vliegerkruis aan de bemanning van het K.L.M.-vliegtuig PH-ALI, de heren C.van Brugge, D.de Koning, K.D.Parmentier en A.H.Sijbrant., mei - sept. '43; 285; 1 omslag.
    - Commissie decoratie Britse onderdanen., 3.
      - Samenstelling van de interdepartementale commissie tot bespreking van het decoreren van Britse onderdanen na het vertrek van de Nederlandse regering uit Londen. Afschriften., dec. '44, z.j.; 286; 2 stukken.
        Zie ook inventaris no's 279 - 281.
      - Convocatie voor de eerste vergadering en agenda voor de vierde vergadering., dec. '44, febr. '45; 287; 2 stukken.
      - Notulen van de 1e - 17e vergadering. Gestencild., jan. - juni '45; 288; 1 omslag
        de notulen van de 2e vergadering ontbreken.
      - Ingekomen voorstellen welke door de commissie werden besproken., z.j. [1945); 289; 1 omslag.
      - Uitgegane brieven inzake het decoreren van Britse onderdanen na de oorlog. Doorslagen., apr. - juli '45; 290; 1 omslag.
  - HET ARCHIEF VAN DE COMMISSIE ONDERSCHEIDINGEN KOOPVAARDIJ TE LONDEN, 1940 - 1946., B.3
    - Stukken van algemene aard., 1.
      - Agenda's voor de 7e - 62e vergadering., dec. '40 - maart '4; 291; 1 omslag.
      - Notulen met de daarbij behorende vergaderstukken., okt. '40 - maart '4; 292-297; 6 dozen.
        - De 1e - 14e vergadering, 292
        - De 15e - 28e vergadering., 293
        - De 29e - 38e vergadering., 294
        - De 39e - 44e vergadering., 295
        - De 45e - 53e vergadering., 296
        - De 54e - 62e vergadering., 297
      - Eerste jaarverslag van de C.O.K. Gestencild. Hierbij een schrijven van de voorzitter aan de secretaris met enkele kanttekeningen op dit verslag., okt. '41; 298; 2 stukken.
      - Artikel van de hand van de heer Van Praag over "De betekenis van de beide nieuwe Koninklijke Nederlandsche onderscheidingen" en een van de hand van C.J. baron van Asbeck over de waarde van de verschillende Koninklijke onderscheidingen. Gestencild. Met aanbiedingsbriefje., z.j., juli '41; 299; 3 stukken.
      - Model van een strandingsrapport. Gestencild., z.j.; 300; 1 stuk.
    - Algemene en bijzondere regelingen., 2.
      - Ingekomen schrijven van de N.S.H.C inzake de regeling om alle scheepsverklaringen van ten gevolge van vijandelijke actie verloren gegane schepen aan de C.O.K. toe te zenden., dec. '41; 301; 1 stuk.
      - Stukken inzake de regelingen betreffende bekendmaking en uitreiking van Koninklijke onderscheidingen., juni '41 - sept.; 302; 1 omslag.
      - Stukken betreffende het verlenen van posthume onderscheidingen aan het koopvaardij-personeel., juli '41, nov. '42, jan. '43; 303; 3 stukken.
      - Stukken inzake de regeling tot het toekennen van het Kruis van Verdienste aan het koopvaardijpersoneel voor lange en trouwe dienst ter zee in oorlogstijd bewezen., febr. '42 - mei '45; 304; 1 omslag.
      - Correspondentie inzake de regeling tot het toekennen van Nederlandse onderscheidingen aan Britten die dienst doen aan boord van Nederlandse koopvaardijschepen., juni '42, nov. '43; 305; 1 omslag.
    - Correspondentie., 3.
      - Correspondentie inzake de beoordeling van daden van heldhaftigheid door de C.O.K. en/of door de C.M.O. bij de toekenning van militaire onderscheidingen aan koopvaardij-personeel., juli '41; 306; 2 stukken.
      - Correspondentie met de M.O.W.T. inzake de toekenning van Nederlandse onderscheidingen aan Nederlandse leden van het koopvaardij-personeel., juli '41; 307; 2 stukken.
      - Ingekomen schrijven gericht aan kapitein A.Meinsma inzake het uitloven van een zilveren beker door de heer A.Groenenberg te Cardiff. Kopie, gehectografeerd., mei '45; 308; 1 stuk.
      - Ingekomen correspondentie inzake het instellen van een speciaal insigne voor het tankerpersoneel. Kopieën, gestencild., jan. - juni '42; 309; 3 stukken.
    - Ingekomen voorstellen, rapporten en scheepsverklaringen., 4.
      - Lijst van gevallen welke aanleiding geven tot het toekennen van onderscheidingen doch waarvan geen volledige gegevens bekend zijn. Gestencild., z.j.; 310; 1 stuk.
      - Ingekomen voorstel om de heer C. Jilleba, telegrafistinspecteur a.b. van het s.s. 'NIEUW-AMSTERDAM' voor te dragen voor een Koninklijke onderscheiding. Voorstel afgewezen., juli - nov. '45; 311; 1 omslag.
      - Rapport van de gezagvoerder van het s.s. 'AMSTELLAND' inzake de torpedering op 1 juli 1940., juli '40; 312; 1 stuk.
      - Rapporten inzake de luchtaanval op het m.s. 'SURTE' op 8 augustus 1940., aug. '40 - Jan. '42; 313; 1 omslag.
      - Rapport van de gezagvoerder van het s.s. 'MAASDAM' inzake het blussen van een brandbom. Kopie, gestencild., sept. '40; 314; 1 stuk.
      - Scheepsverklaringen inzake het verloren gaan van het s.s. 'STAD ALKMAAR' op 7 september 1940 tengevolge van torpedering. Kopie, gestencild., sept.'40; 315; 1 stuk
      - Rapport van de gezagvoerder van het m.s. 'ABBEKERK' inzake de bombardementen op 7, 8 en 9 september 1940. Kopie, gestencild., zj. (1940); 316; 1 stuk.
      - Scheepsverklaringen inzake het verloren gaan van het s.s. 'SCHIE' op 7 September 1940 tengevolge van een bombardement op het Suirrey Commercial Dock te Londen., okt. '40; 317; 1 stuk.
      - Stukken inzake de door de opvarenden van net s.s. 'ALPHACCA' verleende waardevolle diensten bij het bombardement op Liverpool in de avond van 26 september 1940., okt. '40; 318; 1 omslag.